# 股份支付 - 等待期

提问人：erase12345 时间：2021-11-08 01:27:00
A公司在 2021 年 6 月 30 日设立一个员工持股平台，用于激励员工，关键条款如下：
1 、从 2021 年 6 月 30 日开始，设置 4 年的服务期，若在服务期内离职，由GP按照出资额+利息回购2 、若公司成功上市，在上市后的第 1 年和第 2 年分别解锁50%
3 、公司预估的上市时间为 2023 年 12 月 31 日
问题：
1 、如果按照预估的上市时间，则第一批解锁的时间为 2024 年 12 月 31 日，解锁50%；第二批解锁的时间为 2025 年 12 月 31 日，解锁50%。
想问下股份支付是否需要在等待期内进行分摊？那么第一批和第二批分摊的时间分别是多少？这种涉及服务期和上市时间预估的该如何判断等待期呢。

回答人：chenyiwei
需要明确：鉴于根据公司预估的上市时间表，第二批50%的解锁日期晚于服务期结束日（2025.6.30），而第一批50%的解锁日期早于服务期，则如果激励对象在2024.12.31至2025.6.30之间离职，则已解锁的第一批股份能否保留？如果激励对象在2025.6.30至2025.12.31之间离职，则尚未解锁的第二批四hi否仍归属该激励对象所有？根据上述信息来判断服务期和锁定期之间的关系，确定是否属于“一次授予，分期解锁”，以及各批次的具体等待期。